【裁判字號】    94,訴,1105
【裁判日期】    950330
【裁判案由】    違反毒品危害防制條例
【裁判全文】
臺灣屏東地方法院刑事判決              94年度訴字第1105號
公  訴  人  臺灣屏東地方法院檢察署檢察官
被      告  甲○○
上列被告因違反毒品危害防制條例案件，經檢察官提起公訴（94
年度毒偵字第2120號），嗣因被告就被訴犯罪事實為有罪之陳述
，並聽取當事人之意見後，本院裁定改依簡式審判程序審理，判
決如下：
    主  文
甲○○連續施用第一級毒品，累犯，處有期徒刑壹年貳月，扣案
第一級毒品海洛因玖包 (合計淨重捌點捌壹公克、空包裝重貳點
貳公克），均沒收銷燬之。又連續施用第二級毒品，累犯，處
有期徒刑柒月，扣案第二級毒品甲基安非他命壹拾陸包（驗前毛
重柒捌點公克、驗後毛重柒捌點公克），均沒收銷燬之。
應執行有期徒刑壹年捌月，扣案第一級毒品海洛因玖包 (合計淨
重捌點捌壹公克、空包裝重貳點貳公克）、第二級毒品甲基安
非他命壹拾陸包（驗前毛重柒捌點公克、驗後毛重柒捌點
公克），均沒收銷燬之。
    事  實  及  理  由
一、被告甲○○於民國92年間因施用毒品，經本院以92年度毒聲
    字第119 號裁定送觀察、勒戒後，認無繼續施用毒品傾向，
    於92年2 月20日觀察勒戒執行完畢釋放，並經臺灣屏東地方
    法院檢察署檢察官以92年度毒偵字第250 、269 號為不起訴
    處分確定。詎其仍未戒除毒癮，於上開觀察勒戒執行完畢釋
    放後5 年內，復基於施用第一級毒品海洛因概括犯意，自93
    年7 月間某日起至94年8 月9 日22時許止，在屏東縣內埔鄉
    ○○村○○路41號即友人曾昭銘住處，將海洛因摻入香菸內
    點燃之方式，連續施用海洛因多次；另基於施用第二級毒品
    甲基安非他命之概括犯意，自93年8 月間某日起起至94年8
    月9 日17時許止，在上開友人曾昭銘住處，將甲基安非他命
    置入玻璃球內燒烤產生煙霧之方式，連續施甲基安非他命多
    次。嗣於94年8 月10日凌晨1 時10分許，在屏東縣麟洛鄉○
    ○路、民族路口，甲○○與友人曾昭銘因行跡可疑，遭警盤
    查，曾昭銘欲發動車牌號碼為0870-MH 號之自用小客車離去
    ，警員加以制止後，經被告及曾昭銘同意搜索，而於被告手
    提包內扣得第一級毒品海洛因9 包 (合計淨重8.81公克、空
    包裝重2.23公克）、甲基安非他命16包（驗前毛重78.33 公
    克、驗後毛重78.3公克）。
二、上開犯罪事實，業據被告於本院審理時坦承不諱；且被告為
    警查獲後所採集之尿液經送驗，檢驗出含有嗎啡、甲基安非
    他命陽性反應，有卷存尿液證採證編號姓名對照表1 紙、台
    灣檢驗科技股份有限公司94年8 月26日編號KＺ0000000000
    00 號 檢驗報告1 紙可證；又被告於上開時、地為警查扣之
    白色粉末、晶體經送驗後，檢驗出分別含海洛因、甲基安非
    他命，亦有法務部調查局94年10月24日調科壹字第24000387
    9 號鑑定通知書1 紙、高雄醫學大學附設中和紀念醫院94年
    12月13日編號94 12-2 5 號檢驗報告1 紙附卷可佐，此外復
    有扣案海洛因9 包 (合計淨重8.81公克、空包裝重2.23公克
    ）、甲基安非他命16包（驗前毛重78.33 公克、驗後毛重78
    .3 公 克）可資證明；另被告有上開戒毒療程之紀錄，亦有
    臺灣高等法院被告前案紀錄表1 紙在卷可參，是本件被告於
    上開觀察、勒戒執行完畢釋放後5 年內，又於前揭時、地多
    次施用第一、二級毒品海洛因、甲基安非他命犯行，應可認
    定。
三、查海洛因、甲基安非他命，分別屬毒品危害防制條例第2條
    第2 項第1 、2 款所規定之第一、二級毒品，核被告所為，
    係犯毒品危害防制條例第10條第1 項之施用第一級毒品罪及
    同條第2 項之施用第二毒品罪。被告持有第一、二級毒品海
    洛因、甲基安非他命進而施用，其持有之低度行為均為施用
    之高度行為吸收，均不另論罪。被告多次施用第一、二級毒
    品之犯行，時間緊接、手法相同，各觸犯構成要件相同之罪
    名，顯係各基於概括犯意為之，均為連續犯，各依刑法第56
    條之規定以一罪論，並加重其刑。被告所犯上開二罪，犯意
    各別，行為互異，應分論併罰。另被告於92年間因搶奪案件
    ，經本院以92年度訴字第151 號判決判處有期徒刑1 年確定
    ，於93年2 月2 日縮刑期滿執行完畢，有上開被告前案紀錄
    表可參，其受有期徒刑執行完畢後5 年以內，再犯本件最重
    本刑為有期徒刑以上之罪，為累犯，均應依刑法第47條之規
    定，加重其刑，並均依刑法第70條規定遞加重之。本院審酌
    被告有多次施用毒品犯行，有上開被告前案紀錄表可按，竟
    再為本案犯行，足見其不思悔改，自制力亦顯不佳；惟考量
    被告於本院審理時即能坦承犯行，犯後態度良好，而其施用
    毒品行為於本質上係屬自我戕害行為，並未對社會造成直接
    而過鉅之損害，反社會性之程度應屬較低等一切情狀，分別
    量處如主文所示之刑，並定其執行之刑，以示懲戒。
四、扣案海洛因9 包 (合計淨重8.81公克、空包裝重2.23公克）
    、甲基安非他命16包（驗前毛重78.33 公克、驗後毛重78.3
    公克），應依毒品危害防制條例第18條第1 項前段規定，沒
    收銷燬之。
五、據上論斷，應依刑事訴訟法第273 條之1 第1 項、第284 條
    之1 、第299 條第1 項前段、第310 條之2 ，毒品危害防制
    條例第10條第1 項、第2 項、第18條第1 項前段，刑法第11
    條、第56條、第51條第5 款、第47條，判決如主文。
中    華    民    國    95    年    3     月    30    日
                  刑事第一庭    法  官  曾吉雄
以上正本證明與原本無異。
如不服本判決應於收受本判決送達後十日內向本院提出上訴書狀，
其未敘述上訴理由者，並得於提起上訴後十日內向本院補提理由
書狀（均須按他造當事人之人數附繕本）「切勿逕送上級法院」
                                書記官  潘美碧
中    華    民    國    95    年    3     月    30    日
本件論罪科刑法條：
毒品危害防制條例第10條：
施用第一級毒品者，處 6 月以上 5 年以下有期徒刑。
施用第二級毒品者，處 3 年以下有期徒刑。


司法院資訊處製作；財團法人民間司法改革基金會備份。
